【裁判字號】    95,裁,2013
【裁判日期】    950907
【裁判案由】    營業稅
【裁判全文】
最  高  行  政  法  院  裁  定
                                     95年度裁字第02013號
上  訴  人  台裕股份有限公司
代  表  人  甲○○
被 上訴 人  財政部臺北市國稅局
代  表  人  乙○○
上列當事人間因營業稅事件，上訴人對於中華民國94年4月7日臺
北高等行政法院92年度訴字第5004號判決，提起上訴，本院裁定
如下：
    主  文
上訴駁回。
上訴審訴訟費用由上訴人負擔。
    理  由
一、按對於高等行政法院判決之上訴，非以其違背法令為理由，
    不得為之，行政訴訟法第242條定有明文。同法第243條第1
    項規定，判決不適用法規或適用不當者，為違背法令；而判
    決有第243條第2項所列各款情形之一者，其判決當然違背法
    令。又提起上訴，應以上訴狀表明上訴理由並應添具關於上
    訴理由之必要證據，復為同法第244條第1項第4款及第2項所
    明定。準此，當事人提起上訴，如以原審判決有行政訴訟法
    第243條第1項不適用法規或適用不當為理由時，其上訴狀應
    有具體之指摘，並揭示該法規之條項或其內容；如以原審判
    決有第243條第2項所列各款情形之當然違背法令為理由時，
    其上訴狀應揭示合於該款之事實。如上訴狀未依此項方法表
    明，或其所表明者，顯與上開法條規定之情形不相合時，即
    難認為已對原審判決之違背法令有具體之指摘，其上訴自難
    認為合法。
二、本件上訴人於民國91年3月29日至4月26日銷售科學儀器開立
    MB00000000號等統一發票計12紙，金額計新臺幣（下同）4,
    145,238元（不含稅），漏未申報銷售額，經臺北市稅捐稽
    徵處中南分處查獲，除補徵稅額182,933元，並按所漏稅額
    處2倍罰鍰計365,800元，上訴人對罰鍰處分不服，申請復查
    未獲變更，提起訴願亦遭決定駁回，提起行政訴訟，經原審
    判決「訴願決定及原處分罰鍰金額超過新臺幣壹拾捌萬貳仟
    玖佰元部分撤銷。原告其餘之訴駁回。」，上訴人就其敗訴
    部分提起上訴。
三、上訴意旨略謂：上訴人漏未申報之銷項稅額佔當期應申報之
    銷項稅額僅為10%而非40%，原審判決漠視有利上訴人之證據
    ，有違證據法則；且參照司法院釋字第337號與第339號解釋
    之意旨，營業稅法第51條第3款漏稅罰之課處應以營業人之
    違章行為已造成漏稅結果為必要。又採媒體申報不會因登打
    錯誤漏未申報而發生漏稅風險，僅為輕微過失，卻課以高額
    罰鍰，顯違比例原則；復被上訴人未審酌本案情形，而未適
    用稅捐稽徵法第48條之2第1項規定予以減輕或免除處罰，顯
    有怠於裁量之違法云云，提起上訴。
四、本院查：原審判決就本件上訴人係使用媒體申報之營業人，
    因登打錯誤，於91年3月29日至4月26日銷售科學儀器開立MB
    00000000號等統一發票計12紙，金額計4,145,238元（不含
    稅），其少申報之銷項稅額182,933元，占當期申報銷項稅
    額比率達40%，不合財政部所訂「稅務違章案件減免處罰標
    準」（以5%至7%比率為限），無稅捐稽徵法第48條之2第1項
    規定之適用。且被上訴人按所漏稅額裁處1倍之罰鍰，係其
    可裁量之最低額度，並無怠於裁量之違法或裁量逾越法定之
    裁量範圍或未符合法規授權目的或違反比例原則，以及上訴
    人主張其既已開立統一發票，透過稅捐稽徵處電腦資訊中心
    之交查，定可從已申報進項扣抵之發票收受方發現，漏申報
    一方一定不會成功構成漏稅結果云云，不足採信；上訴人不
    能舉證證明自己無過失，甚至亦不否認其會計人員有「行政
    上之疏失」，應負過失責任，依司法院釋字第275號解釋意
    旨，仍應受罰等情，業於理由內說明甚詳，經核上訴理由爭
    執其少申報之比率為10%，非40％等情無非對原審取捨證據
    、認定事實之職權行使，指摘其為不當，並未具體表明原審
    判決違背何項法令、不適用或如何適用不當之具體情事，依
    首開之說明，即非主張原審判決違背法令以為上訴理由，其
    上訴為不合法，應予駁回。
五、依行政訴訟法第249條第1項前段、第104條、民事訴訟法第9
    5條、第78條，裁定如主文。
中    華    民    國    95    年    9     月    7     日
                  第三庭審判長法  官  趙  永  康
                              法  官  楊  惠  欽
                              法  官  侯  東  昇
                              法  官  黃  淑  玲
                              法  官  林  文  舟
以  上  正  本  證  明  與  原  本  無  異
中    華    民    國    95    年    9     月    7     日
                              書記官  莊  俊  亨


司法院資訊處製作；財團法人民間司法改革基金會備份。
